臺灣高雄地方法院刑事判決　　　　　　　　　　　　　　九十年度訴字第六三四號
　　公　訴　人　臺灣高雄地方法院檢察署檢察官
　　被　　　告　丙○○
　　　　　　　　庚○○
　　右　二　人
　　指定辯護人　本院公設辯護人　己○○
　　被　　　告　甲○○
　　指定辯護人　本院公設辯護人　戊○○
右列被告因違反槍砲彈藥刀械管制條例案件，經檢察官提起公訴（九十年度偵字第三
二六四、三三七號），本院判決如左：
    主  文
丙○○、甲○○共同未經許可，持有手槍，丙○○處有期徒刑伍年陸月，併科罰金新
臺幣拾萬元，罰金如易服勞役，以新台幣玖佰元折算壹日；扣案之如附表編號一所示
之制式手槍壹把，沒收。甲○○處有期徒刑伍年貳月，併科罰金新臺幣玖萬元，罰金
如易服勞役，以新台幣玖佰元折算壹日；扣案之如附表編號一所示之制式手槍壹把，
沒收。
庚○○未經許可，寄藏制式手槍，處有期徒刑陸年，併科罰金新台幣拾伍萬元，罰金
如易服勞役，以新台幣玖佰元折算壹日；扣案之如附表編號一所示之制式手槍壹把，
沒收。又以加害生命、身體之事，恐嚇他人致生危害於安全，處有期徒刑肆月。應執
行有期徒刑陸年貳月，併科罰金新台幣拾伍萬元，罰金如易服勞役，以新台幣玖佰元
折算壹日，扣案如附表編號一所示之制式手槍壹把，沒收。
    事  實
一、庚○○明知槍械係政府明令管制，非經許可不得擅自持有，竟仍於民國八十八年
    初，在高雄縣旗山鎮義民巷三四號住處，受年籍不詳名為楊吉峻之成年男子之託
    ，將如附表編號一所示具殺傷力之制式手槍一把、附表編號二所示不具殺傷力之
    玩具手槍一把及具殺傷力之子彈六顆、玩具金屬空彈殼三個寄藏於其住處。而丙○○為設於高雄縣旗山鎮「紫丁香ＫＴＶ」之負責人，庚○○、甲○○、陳志宏
    均為其員工。庚○○與陳志宏於八十九年十一月十五日凌晨二時許，在高雄縣旗
    山鎮旗山橋頭火鍋店吃宵夜，因不滿辛○○駕車不慎將陳志宏停放在店外之機車
    撞倒，雙方發生口角衝突，進而互毆，陳志宏、庚○○因而受傷（此部分傷害未
    據告訴）。庚○○因此亟思對辛○○報復，乃委由甲○○負責聯絡丙○○，三人
    相約於同日凌晨四時許，在高雄縣旗山鎮鳳山寺集結，庚○○遂將其前開受寄藏
    如附表編號一、二所示具殺傷力之制式手槍、不具殺傷力之玩具手槍一把及具殺
    傷力之子彈六顆上膛後繫於腰間，丙○○、甲○○見狀未加阻止，乃共同基於未
    經許可持有槍彈、恐嚇之犯意聯絡及行為分擔，由丙○○駕駛豐田ＸＸ四四一八
    號（前二號碼不詳）汽車搭載甲○○、庚○○前往高雄縣旗山鎮白鶴寺廣場，見
    辛○○及其友人乙○○、壬○○、丁○○等人在場，庚○○將事先攜帶之槍彈拿
    出，其中附表編號二之槍枝交予甲○○轉交丙○○持有之，庚○○即跳車持前開
    附表編號一之槍枝朝天擊發四槍，丙○○亦跳下車持上述附表編號二之槍枝震懾
    著辛○○及其友人，以危害他人生命、身體之行為恫嚇辛○○等人，使辛○○等
    人均心生畏懼，致生危害於安全，甲○○則自前乘客座移到駕駛座將車停妥後下
    車站於車旁，庚○○趨前以槍柄重敲辛○○頭部一下後（傷害未據告訴），三人
    始駕車分頭離去，槍彈由庚○○於同日上午七時許，藏置於其住處後方墓園草叢
    中。嗣經警循線在白鶴寺前廣場扣得附表編號一之手槍擊發之彈殼一顆，並策動
    甲○○投案後，又於九十年二月三日二十二時四十分許，在屏東市○○路二五五
    號三樓之三將丙○○拘捕到案，庚○○聞訊，旋於九十年二月五日上午十時十分
    投案，並偕警至上述處所搜索扣得附表所示前開槍枝二支、具殺傷力子彈二顆、
    玩具金屬空彈殼三顆，而上開附表二之槍枝、子彈經警送請內政部警政署刑事警
    察局鑑驗並將其中二顆子彈試射結果，認均具有殺傷力。
二、案經高雄巿政府警察局旗山分局移送臺灣高雄地方法院檢察署檢察官偵查起訴。
    理  由
一、右揭事實，業據被告庚○○於警、偵訊時坦承不諱，惟於本院審理中固就自己持
    有上揭槍、彈，鳴槍敲被害人頭部恐嚇之犯行均予供認，然就被告丙○○、甲○○部分卻翻異前供，辯稱：槍、彈均係其所攜帶去現場，丙○○、甲○○事先均
    不知情等語；而被告丙○○、甲○○雖均矢口否認有共同持槍彈、恐嚇之犯意聯
    絡，惟渠等於警、偵、本院第一次審理不否認有於右揭時、地一同前往白鶴寺找
    辛○○，有見庚○○腰際有二把槍，其中丙○○自甲○○手中將庚○○所交付之
    手槍一把取走，庚○○下車並擊發三、四槍後，持槍柄朝辛○○頭部敲一、二下
    等情，嗣皆翻異前供，被告丙○○辯稱：事前不知庚○○帶二把槍，下車後，聽
    到庚○○在後對空鳴槍，又向前以槍柄打辛○○頭部、對空鳴槍，遂喊住要庚○○離開等語，被告甲○○則辯稱：事先不知情等語。然查：
  (一)被告等於警、偵訊時對於當天為陳志宏及被告庚○○遭被害人辛○○等人毆傷一
    事，欲找人出來將事情擺平，故先約至鳳山寺會合，由被告丙○○開車前座載被
    告甲○○、庚○○至白鶴寺找人，途中有見庚○○有帶二把槍等情供承不諱，被
    告許明宗、甲○○固辯稱：不知被告庚○○要持槍彈報復等語，然確於聽聞被告
    庚○○及陳志宏為被害人辛○○等人毆傷二小時後，相約會合找人邀被害人出來
    會談，因此被告庚○○尚專程返家攜帶槍彈，衡以被告庚○○自承：子彈已上膛
    、繫於腰間等語，則被告丙○○、甲○○對於被告庚○○既明知所攜者係槍、彈
    ，自難對其有意報復知情諉為不知。嗣至現場發現被害人後，被告丙○○、庚○○旋即陸續跳車，被告庚○○持槍鳴發，趨前以槍柄敲打被害人辛○○頭部，車
    係被告甲○○停妥，亦為被告等所自承，且彼此間關於座位、下車順序、何人停
    車等節，互核一致，雖證人辛○○、壬○○於本院審理時結證稱：下車時有問辛○○的綽號狗仔是否在現場，其中一人認出來，持槍柄打人者係丙○○等語，惟
    上開證人亦不否認當時天色很暗，不能確定當時被告三人手上有拿何東西，則再
    參以證人丁○○結證稱：下車後有人拿類似槍枝的東西往辛○○頭部敲了一下，
    他們之前好像有發生衝突等語，則與辛○○互毆結怨者係被告庚○○，其先認出
    辛○○在場下車，被告丙○○隨後持槍震懾，由庚○○開槍恐嚇、趨前傷害出其
    怒氣，與常情較為符合，被告三人嗣辯稱附表編號一、二所示手槍二把，均由被
    告庚○○所持有，與實情相左，是被告等明知被告庚○○未經許可攜帶槍彈，猶
    共同前往尋找被害人，顯係已經鎖定報復對象，並基於未經許可持有槍彈、恐嚇
    之聯絡及行為之分擔，分持扣案槍、彈，以謀報復等情，洵堪認定。
  (二)扣案之如附表編號一所示手槍一把、子彈二顆，經送內政部警政署刑事警察局鑑
    驗結果，認附表編號一之手槍係美國製制式半自動手槍，槍管內具六條右旋之來
    復線，機械性能良好，可擊發子彈，具殺傷力，扣案子彈二顆係前開制式半自動
    手槍彈，均具殺傷力，有該局九十年二月十六日刑鑑字第一六三三一號鑑定通知
    書一紙在卷可稽；在現場扣案之空彈殼一顆，係制式口徑九ＭＭ已擊發半自動手
    槍彈，經與上開扣案槍枝試射之彈殼比對結果，其彈底紋痕特徵相吻合，認係由
    該槍枝所擊發等情，復有內政部警政署刑事警察局九十年二月二十一日刑鑑字第
    二一一一七號鑑驗通知書一紙附卷可稽。而扣案之附表編號二所示手槍一把、玩
    具金屬子彈三顆，經送內政部警政署刑事警察局鑑驗結果，認附表編號二之手槍
    係仿ＢＥＲＥＴＴＡ廠半自動手槍製造之玩具手槍，滑套為金屬材質，槍身及槍
    管為塑膠材質且管內具阻鐵，無法發射彈丸使用，不具殺傷力，玩具金屬子彈均
    係空彈殼，亦不具殺傷力，有該局九十年二月十六日刑鑑字第一六三三一號鑑定
    通知一紙足佐，復有上開附表一手槍二支、空彈殼一顆、子彈二顆（業經試射）
    、玩具金屬子彈空彈殼三顆可資佐證。被告等前開所辯，顯係卸責之詞，不足採
    信。綜上所述，本件事證明確，被告等犯行應堪認定，應依法論科。
二、核被告丙○○、甲○○所為，係犯槍砲彈藥刀械管制條例第七條四項之未經許可
    持有手槍罪、第十二條第四項之未經許可持有子彈罪及刑法第三百零五條之恐嚇
    罪；被告庚○○所為，係犯槍砲彈藥刀械管制條例第七條第四項未經許可寄藏手
    槍罪、第十二條第四項未經許可寄藏子彈罪及刑法第三百零五條之恐嚇罪，其持
    有前開槍、彈為寄藏之當然結果，不另論以持有罪。被告三人就上揭未經許可持
    有手槍、未經許可持有子彈、恐嚇之犯行，有犯意之聯絡及行為之分擔，皆為共
    同正犯。公訴人就被告三人未經許可持有子彈部分，於論罪法條欄漏引槍砲彈藥
    刀械管制條例第十二條第四項，惟犯罪事實欄就此已載明，復與論罪科刑之持有
    手槍罪有想像競合之裁判上一罪關係，自為起訴效力所及，本院自應加以審理；
    又被告三人共同持槍、擊發子彈恐嚇辛○○等人部分，與論罪法條欄漏引刑法第
    三百零五條，惟犯罪事實欄就此已載明，亦為起訴效力所及，本院得予以審理，
    均併此說明。又公訴人就被告三人傷害罪部分，已於事實欄記載「（傷害部分未
    據告訴）」，且遍觀全卷，被害人辛○○均無表示提出告訴之意，是其於證據並
    所犯法條欄引被告等涉犯刑法第二百七十七條之傷害罪嫌，顯係贅引，附此說明
    。丙○○、甲○○以一行為同時持有制式手槍及子彈，被告庚○○寄藏以一行為
    寄藏制式手槍及子彈，觸犯構成要件不相同之罪名，及其以一行為恐嚇辛○○等
    數人，觸犯構成要件相同之罪名，均為想像競合犯，被告丙○○、甲○○應從重
    依未經許可持有手槍罪及一恐嚇罪處斷，被告庚○○應從重依未經許可寄藏手槍
    罪及一恐嚇罪處斷。又被告丙○○、甲○○未經許可持有制式手槍、子彈即係欲
    供其等實施恐嚇犯罪之用，與所實施恐嚇罪之間，具方法、目的之牽連關係，應
    從一重之持有制式手槍罪處斷；被告庚○○未經許可寄藏制式手槍罪與恐嚇罪間
    ，犯意各別，行為互殊，應分論併罰。爰審酌被告庚○○、甲○○均無前科紀錄
    ，此有台灣高等法院被告全國前案紀錄表在卷可參，素行良好，被告丙○○曾於
    八十七年間經裁定流氓感訓處分，素行不佳，本件被告庚○○明知槍砲、彈藥均
    屬高度危險之物品，非經主管機關許可不得擅自持有，以維社會大眾安全無故寄
    藏持有槍彈，且未繳交治安機關，影響社會安全甚鉅，提供手槍、子彈予共同被
    告丙○○、庚○○，共同實施前開犯行，對於社會治安有嚴重威脅，且被告庚○○坦認自己犯行，惟與被告甲○○，皆對於被告丙○○之犯行迴護掩飾，被告丙○○否認犯行，犯罪後態度尚可等一切情狀，分別量處如主文第一、二項所示之
    刑，及各就罰金部分定易服勞役之折算標準，以示懲儆。又按搶砲彈藥刀械管制
    條例第十九條關於強制工作之規定，已於九十年十一月十四日經總統公布施行、
    並於同年月十六日生效之槍砲彈藥刀械管制條例修正案中刪除，被告犯罪時間雖
    在上開條文修正刪除生效前，然依刑法第二條第二項規定，保安處分應適用裁判
    時之法律，而裁判時槍砲彈藥刀械管制條例第十九條業已刪除，爰不再予以適用
    ，併此敘明。另扣案附表一之制式手槍一支，經內政部警政署刑事警察局鑑定具
    有殺傷力，有該局九十年二月十六日刑鑑字第一六三三一號鑑定通知書一紙在卷
    可稽，確係槍砲彈藥刀械管制條例第四條第一項第一款所定之槍砲及彈藥，係違
    禁物，爰依刑法第三十八條第一項第一款宣告沒收。至於空彈殼一顆，已不具殺
    傷力，亦非違禁物故不予諭知沒收。而扣案附表一之制式子彈二顆，雖均具殺傷
    力，然已因試射而滅失，爰不為沒收之諭知，附此說明。至扣案附表二之改造手
    槍一支、玩具金屬空彈殼三個，皆不具有殺傷力，此有前述鑑定通知書附卷足參
    ，非係違禁物，雖為被告等供犯罪所用之物，惟乃係被告庚○○受年籍不詳名為
    楊吉峻之成年男子之託付寄藏，業據被告庚○○供明在卷，非被告等所有，爰不
    予宣告沒收。
據上論斷，應依刑事訴訟法第二百九十九條第一項前段，槍砲彈藥刀械管制條例第七
條第四項、第十二條第四項，刑法第二條第二項、第十一條前段、第二十八條、第五
十五條、第三百零五條、第四十二條第二項、第五十一條第五款、第三十八條第一項
第一款，現行法規所定貨幣單位折算新台幣條例第二條，罰金罰鍰提高標準條例第二
條，判決如主文。
中      華      民      國      九十一    年      五    月     二十     日
                                  臺灣高雄地方法院刑事第一庭
                                            法  官    郭貞秀
右正本證明與原本無異。
如不服本判決，應於判決送達後十日內，向本院提出上訴狀。
                                            書記官    黃意雯
中      華      民      國      九十一    年      五    月    二十二    日
附表：
一、捷克ＣＺ廠製八五口徑九ＭＭ之制式半自動手槍一把（獲案槍枝管制編號：一一
    0000000號），槍號為三七二一號。（槍管內具六條右旋來復線，機
    械機能良好，具殺傷力）
二、仿ＢＥＲＥＴＴＡ廠半自動手槍製造之玩具手槍一把（獲案槍枝管制編號：一一
    0000000號）。（滑套為金屬材質，槍身及槍管為塑膠材質且管內具阻
    鐵，無法發射彈丸使用，不具殺傷力）
